【裁判字號】    97,上訴,4620
【裁判日期】    971230
【裁判案由】    妨害自由等
【裁判全文】
臺灣高等法院刑事判決                97年度上訴字第4620號
上  訴  人  臺灣宜蘭地方法院檢察署檢察官
上  訴  人
即  被  告  乙○○
            甲○○
上二人共同
選任辯護人  柯士斌  律師
            陳惠如  律師
上列上訴人等因被告妨害自由等案件，不服臺灣宜蘭地方法院96
年度訴字第505號，中華民國97年9月1日第一審判決（起訴案號
：臺灣宜蘭地方法院檢察署94年度偵字第534、2083、3525號）
，提起上訴，本院判決如下：
    主  文
原判決關於乙○○、甲○○共同毀損他人物品罪及其定執行刑部
分均撤銷。
乙○○、甲○○共同毀損他人之玻璃，各處有期徒刑月，如易
科罰金，均以銀元佰元折算壹日，各減為有期徒刑壹月又拾伍
日，如易科罰金，均以銀元佰元折算壹日。
其餘上訴駁回。
乙○○、甲○○各前揭撤銷改判部分與各其上訴駁回部分，各應
執行有期徒刑伍月又拾伍日，如易科罰金，均以銀元佰元折算
壹日。
    事  實
一、乙○○係台北市○○街250巷2弄2號1樓凱創企業股份有限公
    司（以下簡稱凱創公司）之總經理，因與威立環保科技股份
    有限公司（以下簡稱威立公司）關於投資事項發生爭執，認
    威立公司無權利使用原係凱創公司所有，而現為威立公司使
    用中之位於宜蘭縣五結鄉○○路○段221號之土地、工廠廠房
    。乙○○及其特別助理甲○○、1姓名年籍不詳染金髮之成
    年女子，與其他一、二十餘名不詳姓名、年籍之成年人，基
    於毀損與妨害自由之犯意聯絡，於民國94年2月26日下午3時
    10分許，進入五結鄉○○路○段221號由威立公司使用中之工
    廠，由其中不詳姓名成年男子分持鋁棒敲毀辦公室內辦公桌
    玻璃，又持鋁棒分別毆打在警衛室之林天賜、躲在廁所內之
    馮光祖、在宿舍之徐偵淐、在寢室休息之葉哲承、方士豪與
    潘宣仰、以及在辦公室內之黃淵輝身體，造成林天賜受有左
    前臂受傷；馮光祖受有頭部挫傷、右頂骨血腫、右肩血腫挫
    傷、右肘、前臂、腕、手挫傷血腫之傷害；徐偵淐受有左頂
    骨紅腫疼痛、左腓骨骨折之傷害，並疑其左脛骨骨折、右肘
    血腫、右手肘鷹嘴突骨折；葉哲承受有四肢多處瘀傷與頭部
    外傷之傷害、並疑其顱骨骨折；方士豪受有頭、頸部挫傷疼
    痛、左後背挫傷紅腫、左上肢挫傷擦傷、左肩挫傷、左膝、
    小腿、足踝挫傷、擦傷、左手橈股骨折之傷害；潘宣仰受有
    頭部挫傷疼痛、左上臂、左肘擦傷瘀青、左腿挫傷之傷害；
    黃淵輝受有頭部挫傷、頭皮撕裂傷、左手及肘部挫傷與擦傷
    、雙膝挫傷、擦傷、背挫傷、左尺骨骨折之傷害（林天賜、
    馮光祖、黃淵輝、徐偵淐、葉哲承、方士豪與潘宣仰關於傷
    害部分均未為告訴）。再將業已受傷之林天賜、馮光祖、黃
    淵輝、徐偵淐、葉哲承、方士豪及潘宣仰押至辦公室，喝令
    渠等跪在角落處，並將林天賜、馮光祖、黃淵輝、徐偵淐、
    葉哲承、方士豪及潘宣仰等人之雙手反扭背後以膠帶綑縛，
    非法剝奪林天賜等人之行動自由數十分鐘。直至乙○○發現
    警方已到場處理，始將林天賜等人鬆綁，嗣後並經警將林天
    賜、馮光祖、黃淵輝、方士豪、潘宣仰、徐偵淐、葉哲承送
    醫急救。
二、案經威立公司訴請臺灣宜蘭地方法院檢察署檢察官偵查起訴
    。
    理  由
一、訊據被告乙○○、甲○○固坦承於94年2月26日下午至宜蘭
    縣五結鄉○○路○段221號工廠等情不諱，惟均矢口否認有前
    揭事實之犯行，被告乙○○辯稱當天接到新買主賴虢樺的電
    話，叫伊到利澤派出所備案，新買主要進入工廠開工，伊於
    2點30分到利澤派出所跟賴秀文警官備案時，有個打赤腳的
    人進來說五濱路發生衝突，賴警員要求伊先回到工廠，伊回
    到工廠走到辦公室時，打人的人已經不在，甲○○已經在警
    衛室，伊並不是和甲○○一起過去，現場除了甲○○、受傷
    的人外，還有1位不認識的女性，伊發現有些人受傷，伊回
    公司拿解除契約書、機器所有權狀，拿資料給受傷的人看，
    表示機器還是凱創公司所有，過5分鐘賴秀文警員等人到，
    伊請警員叫救護車，把傷患送到博愛醫院，伊沒有參與云云
    ；被告甲○○辯稱伊是乙○○的助理，是乙○○交待新買主
    賴虢樺如果要進工廠，伊要陪新買主進去，當天伊和賴虢樺
    約好在工廠見面，新買主是一、二十幾個人一起來，賴虢樺
    他們進去談，伊留在大門進來的守衛室，不知道他們談什麼
    ，結果就發生衝突，那時候伊不敢進去，等了約半個小時，
    乙○○進來，伊跟乙○○一起進辦公室，因為那邊很多門，
    不知道賴虢樺他們從哪邊走云云。然查被告乙○○、案外人
    凱創公司、昇毅國際股份有限公司（下稱昇毅公司）、楚瑞
    苓，與案外人向邦企業股份有限公司（下稱向邦公司）於93
    年4月20日簽訂合作經營管理契約書，合意共同出資設立威
    立公司，由凱創公司提供位於宜蘭縣五結鄉○○路○段221號
    之土地、工廠廠房設備作為出資額等情，此有合作經營管理
    契約書（94年度他字第58號卷第53至56頁）、土地、建物所
    有權狀（94年度他字第58號卷第40至44頁）等影本在卷可稽
    。嗣因雙方就前開投資發生爭執，被告乙○○、案外人凱創
    公司、昇毅公司主張解除合作經營管理契約書，要求向邦公
    司、威立公司返還作為出資額之工廠廠房設備，有被告乙○
    ○、案外人凱創公司、昇毅公司委託李清泉律師事務所發之
    93年12月24日清律（93）字第50號、94年1月6日清律（93）
    字第52號、94年1月13日清律（94）字第1號通知函，及委託
    精典法律事務所所發之94年1月31日（94）宜所士字第102號
    通知函（94年度他字第58號卷第57至67頁）等件附卷可參。
    而於94年2月26日下午3時10分許，被告乙○○、甲○○與1
    名染金髮之女子及一、二十數名成年男子，分持鋁棒先後進
    入位於宜蘭縣五結鄉○○路○段221號工廠內，除敲毀工廠辦
    公室內辦公桌玻璃，及毆打林天賜、馮光祖、黃淵輝、徐偵
    淐、葉哲承、方士豪、潘宣仰，再將林天賜、馮光祖、黃淵
    輝、徐偵淐、葉哲承、方士豪及潘宣仰押至辦公室內，喝令
    渠等跪在角落處，並將林天賜等人之雙手反扭背後以膠帶綑
    縛，以此方式非法剝奪林天賜等人之行動自由等情，業據證
    人林天賜（見94年度偵字第534號卷第149至151頁、原審卷
    一第103至108頁）、馮光祖（見94年度偵字第534號卷第246
    至247頁、原審卷一第108至111頁）、黃淵輝（見94年度偵
    字第534號卷第248至249頁、原審卷二第6至10頁）、徐偵淐
    （見94年度偵字第534號卷第264至265頁、原審卷一第115至
    117頁）、葉哲承（見94年度偵字第534號卷第249至250頁、
    原審卷一第111至114頁）、陳穎冠（見94年度偵字第534號
    卷第265至266頁、原審卷一第118至120頁）於偵訊及原審審
    理時，證人方士豪（見94年度偵字第534號卷第257至258頁
    ）於偵查中先後證述明確在卷。且原審審理時證人林天賜明
    確證稱於二十餘名男子翻牆進入工廠時，被告乙○○站在工
    廠大門口等情（見原審卷一第105頁97年4月14日審判筆錄）
    。迨工廠內員工遭膠帶綑綁控制行動後，被告乙○○、甲○
    ○始進入工廠等情，亦據證人林天賜（見原審卷一第106頁
    ）、馮光祖（見原審卷一第110頁）、黃淵輝（見原審卷二
    第7、8頁）、葉哲承（見原審卷一第112頁）於審理中明確
    指認被告乙○○、甲○○2人，此外，復有羅東博愛醫院94
    年11月3日（94）羅博醫字第2005110012號函檢送馮光祖、
    黃淵輝、方士豪、潘宣仰、徐偵淐就診之病情說明表（見
    94年度偵字第534號卷第294至299頁）、現場照片20幀（見
    94年度偵字第534號卷第212至221頁）在卷可參。被告乙○
    ○雖辯稱當日前往工廠前，已另向宜蘭縣警察局羅東分局利
    澤派出所員警備案，因有人前往報案，伊始前往工廠察看云
    云。惟據證人賴秀文警員於原審審理中證稱當時伊在利澤派
    出所任職，因為處理他們工廠的事情已經好幾件，所以認識
    乙○○，於94年2月26日下午乙○○並無到派出所說要備案
    ，同事李允綿是接到110報案電話而先到現場處理，再以電
    話通知伊去支援，李允綿最先到，連同伊及其他2位是後來
    才去處理的員警等語（見原審卷一第123至125頁），是被告
    乙○○辯稱至派出所向員警備案後，才至工廠處理云云，要
    屬無稽。又關於94年2月26日與被告乙○○、甲○○共犯毀
    損及妨害自由犯行之其他一、二十餘名不詳姓名、年籍之成
    年人之人數，被害人即證人林天賜於偵查中稱被告簡松源帶
    二十多個拿鋁棒的二十五多歲的男子（見94年度偵字第534
    號卷第149頁）、於原審證稱有二十多個人拿鋁棒從圍牆跳
    進來（見原審卷一第104頁）、馮光祖於偵查、原審中證稱
    當時辦公室裡有十幾個不是我們工廠的男子（見94年度偵字
    第534號卷第246至247頁、原審卷一第109頁）、證人黃淵輝
    於偵查中證稱我有看到至少十多個男的拿鋁棒進來（見94年
    度偵字第534號卷第248頁）、於原審中稱有至少二、三十個
    人翻牆拿鋁棒進入辦公室（見原審卷二第6頁）、證人徐偵
    淐於偵查中證稱當時我有看見辦公室內有十多個不是我們廠
    裡的人（見94年度偵字第534號卷第264至265頁）、於原審
    中稱那天有二十幾個人衝進來（見原審卷一第116頁），渠
    等就渠個人所供共犯人數，縱有未符，應係現場混亂，記憶
    模糊所致，自應以離案發時較近之偵查時被害人等之供述，
    與事實相符，可堪採認本案與被告乙○○、甲○○共犯毀損
    及妨害自由犯行之不詳姓名、年籍之成年人為一、二十餘名
    。被告乙○○另辯稱已將工廠廠房賣予案外人賴虢樺，由案
    外人賴虢樺接洽廠房接收事宜云云，被告甲○○亦辯稱當日
    係帶同新買主前往工廠云云，並提出被告乙○○與案外人賴
    虢樺於94年1月17日簽訂之買賣契約（見原審卷二第20頁）
    為證。惟依該買賣契約所載：「甲方（即被告乙○○）目前
    所有之宜蘭一廠（即宜蘭縣五結鄉○○路○段221號工廠）、
    二廠、民雄廠及台北、台中、新營、宜蘭、花蓮資源回收站
    ，以新台幣壹億元整賣於乙方（即賴虢樺），乙方則於即日
    起可全權處置甲方之所有資產」，而據證人賴虢樺（現更名
    為賴德陽）於原審審理中證稱契約書內容伊也不是很清楚，
    乙○○與伊的老闆游忠修說工廠的事，工廠的事情伊不是很
    瞭解，只知道那時候乙○○工廠與人有發生糾紛，說工廠被
    人家霸佔與人家發生糾紛，游忠修叫伊與乙○○簽這張契約
    書，契約書內容是沒有實質買賣的意義，金額也不是上面所
    寫的1億元，那時候是伊與乙○○合夥投資做生意，投資多
    少錢忘記了，但不是契約書上面所載的金額，投資金額只有
    佔這間工廠的0.5股份，只是一小部份，寫契約書的目的是
    由伊拿契約書去乙○○在宜蘭的工廠，寫契約書沒有多久伊
    跟壹個朋友去工廠，大概去3次，伊拿契約書給工廠的廠長
    談事情，但他們把伊阻擋在外面，不讓伊進去，是隔著大門
    看到廠長，但廠長不願意跟伊談事情，94年2月26日下午3點
    多，伊並無帶一、二十個不知名男子去毆打威立公司的廠房
    人員等語（見原審卷二第59至63頁）。依證人賴虢樺前開證
    述，賴虢樺並無契約書所載買賣金額之資力向被告購買相關
    工廠廠房，以證人賴虢樺關於投資確實金額為何，均一概答
    稱以不記得等語，顯見證人賴虢樺與被告乙○○訂定買賣契
    約之目的，僅為幫被告乙○○索討工廠廠房之用，而無實際
    買賣之合意，被告2人辯稱當日係工廠新買主帶十餘名男子
    前往云云，顯屬虛詞。依前所述，被告乙○○身為凱創公司
    總經理，與向邦公司協議投資，並提出凱創公司工廠廠房、
    動產設備作為出資額，嗣因發生糾紛，為索回凱創公司工廠
    廠房與動產設備，不惜與案外人賴虢樺簽訂虛偽買賣契約，
    藉此欲索回工廠廠房與動產設備，足見被告乙○○於投資糾
    紛中，不思以正途主張權利。並參酌前開證人林天賜、馮光
    祖、黃淵輝、徐偵淐、葉哲承、方士豪證詞，當日十餘名人
    士進入廠房毆打廠房人員及限制廠房人員自由之目的，顯為
    索回工廠。以被告乙○○、甲○○先於廠房門口等待，迨控
    制現場後始進入工廠內，足見分持鋁棒翻牆而入之人，係由
    被告乙○○、甲○○帶同前往，且有犯意之聯絡。再以證人
    即威立公司負責人蕭海濤於原審審理中證稱位在宜蘭縣五結
    鄉○○村○○○路221號的宜蘭一廠，94年間土地及廠房登
    記名義屬於凱創公司，根據經營管理合作契約書，乙○○把
    宜蘭一廠跟威立公司合併，由威立經營管理，工廠內之桌椅
    、辦公用品等物品，根據協議書是威立公司所有而管理使用
    ，威立公司有買一部分辦公桌，但被毀損的辦公桌玻璃是公
    司買的，或是原來乙○○所提供的伊不知道等語（見原審院
    一第99至101頁），工廠內辦公桌椅等相關動產設備既已移
    交威立公司，核屬威立公司所有之物品。是被告乙○○、甲
    ○○前開所辯，顯係卸責之詞，不足採信，本件事證明確，
    被告二人之犯行均堪認定。
二、核被告乙○○、甲○○所為，均係犯刑法第302條第1項妨害
    自由罪、同法第354條毀損器物罪。被告乙○○、甲○○與
    前述一、二十餘名成年人間，有犯意之聯絡及行為之分擔，
    皆為共同正犯。被告乙○○、甲○○所犯上開妨害自由罪、
    毀損罪，犯意各別，行為互殊，應予分論併罰。按被告二人
    於行為後，中華民國96年罪犯減刑條例於96年7月4日制定公
    布，於同月16日施行，依該條例第2條第1項第3款規定：「
    犯罪在中華民國九十六年四月二十四日以前者，除本條例另
    有規定外，依下列規定減刑：三、有期徒刑、拘役或罰金，
    減其刑期或金額二分之一」，被告二人前開犯行係於96年4
    月24日以前所犯，均應依該條例減刑之。被告二人行為時，
    刑法業於94年2月2日修正公布，於95年7月1日施行。依修正
    後之刑法第2條第1項規定「行為後法律有變更者，適用行為
    時之法律。但行為後之法律有利於行為人者，適用最有利於
    行為人之法律」。該條係規範行為後法律變更所生新舊法比
    較適用之準據法，其本身無關行為可罰性要件之變更，是於
    刑法修正施行後，應適用該條之規定，為「從舊從新」之比
    較。又該條所稱「法律有變更」，指行為時與裁判時之刑罰
    法律，關於刑罰權規範事項（特別指刑罰權形成規範、成罪
    規範、科刑規範）互有不同內容之規範而言。本於統一性及
    整體性原則，綜其全部罪刑之結果而為比較。被告二人行為
    時，修正前刑法第28條規定：「二人以上共同實施犯罪之行
    為者，皆為正犯」；修正後刑法第28條規定：「二人以上共
    同實行犯罪之行為者，皆為正犯」，修正後刑法第28條規定
    之共同正犯，基於個人責任原則及法治國人權保障，限於直
    接從事構成犯罪事實之行為者（含共謀共同正犯），排除「
    陰謀共同正犯」及「預備共同正犯」之類型，是修正後之共
    同正犯之可罰性要件之範圍業已限縮。惟本件情形，被告所
    為非屬「陰謀共同正犯」或「預備共同正犯」之類型，不論
    依修正前、後之規定，均無礙共同正犯之成立，應適用裁判
    時法。刑法第302條第1項、第354條之規定雖未併予修正，
    而無新舊法比較之問題，惟其法定刑除有期徒刑及拘役外，
    尚有罰金刑，而關於罰金刑部分，刑法第33條第5款既已將
    罰金刑之最低額由銀元1元即新臺幣3元，提高為新臺幣1千
    元，比較新、舊法結果，自以被告行為時即修正前之刑法第
    33條第5款規定較有利於被告，應依刑法第2條第1項前段，
    適用修正前之刑法第33條第5款規定（本院暨所屬法院95年
    12月13日法律座談會刑事類提案第1號、第2號研討結果參照
    ）。修正前刑法第41條第1項前段及罰金罰鍰提高標準條例
    第2條之規定，易科罰金之折算標準，應以銀元3百元折算一
    日，經換算為新台幣後，應以新台幣9百元折算為一日，惟
    修正後刑法第41條第1項前段則規定「犯最重本刑為五年以
    下有期徒刑以下之刑之罪，而受六個月以下有期徒刑或拘役
    之宣告者，得以新台幣一千元、二千元或三千元折算一日，
    易科罰金」，比較新舊法之結果，應適用有利於被告之舊法
   。修正前刑法第51條規定：「數罪併罰，分別宣告其罪之刑
    ，依左列各款定其應執行者：」其中第5款規定：「宣告多
    數有期徒刑者，於各刑中之最長期以上，各刑合併之刑期以
    下，定其刑期。但不得逾20年」，惟95年7月1日修正公布施
    行之刑法第51條第5款則規定：「宣告多數有期徒刑者，於
    各刑中之最長期以上，各刑合併之刑期以下，定其刑期。但
    不得逾30年」，新舊法比較結果，應適用有利於被告之舊法
    。按刑事訴訟法上之證人，係對於待證事項親身見聞，於偵
    查、審理程序中，經由證人關於待證事項之陳述，以其陳述
    作為證據方法。是證人之陳述內容來源，如係經由他人告知
    ，而非本於證人親身見聞，此項轉述內容，即屬傳聞證據，
    除法律另有規定外，自無證據能力。本件檢察官所舉證人蕭
    海濤、陸業湯、劉惠玲於偵查中證述（原審卷一第95頁），
    其中關於證人蕭海濤所述於94年2月26日下午3時10分許，在
    宜蘭縣五結鄉○○路○段221號工廠發生事實（參見94年度他
    字第97號卷第5、6頁、94年度偵字第534號卷第22至28頁）
    ，證人蕭海濤於案發時並未在場，其所述關於94年2月26日
    案發情節均係經由他人告知，此部分為傳聞證據，自無證據
    能力。惟證人陸業湯、劉惠玲於偵查中證述（見94年度偵字
    第534號卷第125至129頁、94年度偵字第534號卷第93至95頁
    ），均未述及94年2月26日發生之事實，是被告主張證人陸
    業湯、劉惠玲偵查中有轉述本件案發過程證詞，並爭執其證
    據能力，為無理由。又按被告以外之人於審判外之言詞或書
    面陳述，除法律有規定者外，不得作為證據；又被告以外之
    人於審判外之陳述，雖不符合同法第159條之1至第159條之4
    之規定，但經當事人於審判程序同意作為證據，法院審酌該
    言詞陳述或書面陳述作成時之情況，認為適當者，亦得為證
    據；又當事人、代理人或辯護人於法院調查證據時，知有第
    159條第1項不得為證據之情形，而未於言詞辯論終結前聲明
    異議者，視為有前項之同意，刑事訴訟法第159條第1項及第
    159條之5分別定有明文。查本判決上列所引用之各項證據方
    法之證據能力，當事人除對證人蕭海濤、陸業湯、劉惠玲於
    偵查中證述有爭執外，其餘證據於原審準備程序及審判期日
    中均未予爭執，且迄至言詞辯論終結前亦未再聲明異議，審
    酌該等言詞陳述及書面陳述作成時之情況，並無不宜作為證
    據之情事，依刑事訴訟法第159條之5之規定，自得作為證據
    。
三、原審審理結果認被告二人妨害自由部分犯行明確，適用刑法
    第28條、第302條第1項、修正前刑法第41條第1項前段、第5
    1條第5款，刑法施行法第1條之1，修正前罰金罰鍰提高標準
    條例第2條，中華民國九十六年罪犯減刑條例第2條第1項第
    3款、第7條、第9條之規定，並審酌被告2人因投資糾紛，竟
    夥同多人，以不當方式逼迫他人欲索回工廠設備，且於犯後
    猶飾詞卸責，均無絲毫悔意，依渠等犯罪之動機、目的、手
    段、犯罪所生之損害，及犯罪後之態度等一切情狀，認被告
    乙○○共同犯剝奪他人行動自由罪，處有期徒刑捌月，減為
    有期徒刑肆月，如易科罰金，以銀元佰元折算壹日，甲○
    ○共同犯剝奪他人行動自由罪，處有期徒刑捌月，減為有期
    徒刑肆月，如易科罰金，以銀元佰元折算壹日等，經核尚
    屬妥適，被告二人就此上訴否認犯行為無理由，公訴人認原
    審量刑過輕而提起上訴亦無理由，均應予駁回。又原判決就
    被告二人共同毀損辦公室窗戶玻璃部分認須所有權人凱創公
    司告訴方可，惟按刑事訴訟法第二百三十二條規定「犯罪之
    被害人，得為告訴」，所謂犯罪之被害人，指因犯罪行為而
    直接受害之人而言；關於財產法益被侵害時，該財產之所有
    權人固為直接被害人，而對於該財產有事實上管領支配力之
    人，因他人之犯罪行為致其管領支配力受有侵害者，亦屬犯
    罪之直接被害人，自得為告訴，最高法院95年度台非字第
    275號、84年度台非字第109號判決可資參酌，原判決就該部
    分為不另為不受理之諭知，尚有未洽，被告二人就毀損部分
    上訴否認犯行為無理由，公訴人認原審量刑過輕而提起上訴
    亦無理由，惟原判決此部分既有前揭可議之處，自應由本院
    撤銷改判，爰審酌被告2人因投資糾紛，竟夥同多人，以不
    當方式逼迫他人欲索回工廠設備，且於犯後猶飾詞卸責，均
    無絲毫悔意，依渠等犯罪之動機、目的、手段、犯罪所生之
    損害，及犯罪後之態度等一切情狀，分別量處如主文所示之
    宣告刑，又被告二人此部分之犯罪時間均係於96年4月24日
    以前，所犯之罪符合中華民國96年罪犯減刑條例第2條第1項
    第3款之減刑條件，均依法減其宣告刑二分之一，並諭知如
    易科罰金折算之標準，且均定其應執行刑。
據上論斷，應依刑事訴訟法第368條、第369條第1項、第364條、
第299條第1項前段，刑法第2條第1項前段、第28條、第354條，
修正前刑法41條第1項前段、第51條第5款，刑法施行法第1條之1
，修正前罰金罰鍰提高標準條例第2條，中華民國96年罪犯減刑
條例第2條第1項第3款、第7條、第9條判決如主文。
本案經檢察官曾忠己到庭執行職務。
中    華    民    國    97    年    12    月    30    日
                  刑事第九庭審判長法  官  陳貽男
                                  法  官  周盈文
                                  法  官  許宗和
以上正本證明與原本無異。
妨害自由部分如不服本判決，應於收受送達後10日內向本院提出
上訴書狀，其未敘述上訴之理由者並得於提起上訴後10日內向本
院補提理由書（均須按他造當事人之人數附繕本）「切勿逕送上
級法院」。
其餘不得上訴。
                                  書記官  林淑貞
中    華    民    國    98    年    1     月    5     日
附錄：本案論罪科刑法條全文
刑法第302條第1項
私行拘禁或以其他非法方法，剝奪人之行動自由者，處5年以下
有期徒刑、拘役或3百元以下罰金。
刑法第354條
毀棄、損壞前二條以外之他人之物或致令不堪用，足以生損害於
公眾或他人者，處2年以下有期徒刑、拘役或5百元以下罰金。


司法院資訊處製作；財團法人民間司法改革基金會備份。
